【裁判字號】    88,易,5141
【裁判日期】    890126
【裁判案由】    傷害等
【裁判全文】
臺灣高雄地方法院刑事判決                        八十八年度易字第五一四一號
    公  訴  人  臺灣高雄地方法院檢察署檢察官
    被      告  丙○○
右列被告因傷害等案件，經檢察官提起公訴（八十八年度偵字第二一０九一號），本
院判決如左：
    主  文
丙○○損壞他人之住處門窗玻璃貳塊，足以生損害於他人，處有期徒刑參月，如易科
罰金，以參佰元折算壹日。又傷害他人之身體，處有期徒刑伍月，如易科罰金，以參
佰元折算壹日，應執行有期徒刑陸月，如易科罰金，以參佰元折算壹日。
    事  實
一、丙○○因其母親林黃自與乙○○之祖母於六年前曾有怨隙，竟於民國八十八年八
    月七日下午四時四十分許，持其所有之鋤頭至高雄縣永安鄉○○村○○路二一０
    之一號，毀損乙○○住宅之門窗玻璃後，復以鋤頭柄毆打在旁攔阻之甲○○頭部
    ，致其因而受有右臉裂傷、右眼眶瘀腫及左前額裂傷、左手指擦傷及右大腿深利
    傷等傷害。
二、案經乙○○、甲○○訴由高雄縣警察局岡山分局報請台灣高雄地方法院檢察署檢
    官偵查起訴。
    理  由
一、訊據被告丙○○固不否認右揭時地曾持鋤頭至告訴人乙○○住宅毀損門窗玻璃，
    及以鋤頭傷及告訴人甲○○之事實，惟矢口否認有傷害犯行，辯稱：是不小心打
    到的，並無傷害故意云云。經查，前開被告持鋤頭毀損告訴人乙○○所有之門窗
    及打傷告訴人甲○○之犯罪事實，業據告訴人乙○○、甲○○於警訊及本院審理
    中指訴明確，並有告訴人乙○○住處門窗毀損之照片四幀及驗傷診斷書一紙在卷
    足參，被告復於警訊坦承：「我於今日在保安路二一０之一號，持鋤頭毀損落地
    窗並打傷甲○○之頭部」、「因我母親林黃自在五、六年前和乙○○之祖母甲○○有過爭吵，今日心裏感到不愉快，以致持鋤頭去毀損乙○○家落地窗」（見警
    卷）是被告辯稱無傷害告訴人甲○○之故意云云，顯係臨訟卸責之詞，不足採信
    ，本件事證明確，被告右開毀損及傷害犯行，均堪以認定。
二、核被告所為，係犯刑法第三百五十四條之毀損器物罪及同法第二百七十七條第一
    項之普通傷害罪。其所犯上開二罪間，犯意各別，行為互殊，應分論併罰。審酌
    被告並無不法前科，此有本院被告全國前案紀錄表及台灣高雄地方法院檢察署刑
    案資料查註紀錄表在卷足參，素行尚佳，僅因細故即持客觀上足以對人之生命身
    體安全構成威脅之鋤頭毀損告訴人之門窗玻璃，並打傷現年七十七歲之告訴人甲○○，致其受有如上開事實欄所載之傷害，惡行非輕，迄今尚未賠償告訴人二人
    之損失，及犯後坦承部分犯行等一切情狀，各量處如主文所示之刑，並諭知易科
    罰金之折算標準及合併定應執行之刑。致供被告犯罪所用之鋤頭一支固為被告所
    有，惟並未扣案，為免將來執行困難，茲毋庸宣告沒收，附此敘明。
據上論斷，應依刑事訴訟法第二百九十九條第一項前段，刑法第二百七十七條第一項
、第三百五十四條、第四十一條、第五十一條第五款，罰金罰鍰提高標準條例第一條
前段、第二條，判決如主文。
中      華      民      國    八十九    年      一      月    二十六    日
                                  臺灣高雄地方法院刑事第二庭
                                      法  官    蘇  姿  月
右正本證明與原本無異。
如不服本判決，應於判決送達後十日內，向本院提出上訴狀。
                                      書記官    吳  韻  芳
中      華      民      國    八十九    年      一      月    二十七    日
附錄論罪科刑法條：
刑法第二百七十七條第一項
傷害人之身體或健康者，處三年以下有期徒刑，拘役或一千元以下罰金。
第三百五十四條
毀棄、損壞前二條以外之他人之物或致令不堪用，足以生損害於公眾或他人者，處二
年以下有期徒刑、拘役或五百元以下罰金。


司法院資訊處製作；財團法人民間司法改革基金會備份。
